【裁判字號】    99,裁,2748
【裁判日期】    991111
【裁判案由】    收回被徵收土地
【裁判全文】
最  高  行  政  法  院  裁  定
                                      99年度裁字第2748號
上  訴  人  李溪順
被 上訴 人  內政部
代  表  人  江宜樺
上列當事人間收回被徵收土地事件，上訴人對於中華民國99年8
月19日高雄高等行政法院99年度訴字第272號判決，提起上訴，
本院裁定如下：
    主  文
上訴駁回。
上訴審訴訟費用由上訴人負擔。
    理  由
一、按對於高等行政法院判決之上訴，非以其違背法令為理由，
    不得為之，行政訴訟法第242條定有明文。依同法第243條第
    1項規定，判決不適用法規或適用不當者，為違背法令；而
    判決有同條第2項所列各款情形之一者，為當然違背法令。
    是當事人對於高等行政法院判決上訴，如依行政訴訟法第24
    3條第1項規定，以高等行政法院判決有不適用法規或適用不
    當為理由時，其上訴狀或理由書應有具體之指摘，並揭示該
    法規之條項或其內容；若係成文法以外之法則，應揭示該法
    則之旨趣，倘為司法院解釋或本院之判例，則應揭示該判解
    之字號或其內容。如以行政訴訟法第243條第2項所列各款情
    形為理由時，其上訴狀或理由書，應揭示合於該條項各款之
    事實。上訴狀或理由書如未依此項方法表明者，即難認為已
    對高等行政法院判決之違背法令有具體之指摘，其上訴自難
    認為合法。
二、臺南縣永康市公所(下稱永康市公所)為辦理「94年度臺南生
    活圈道路系統建設計畫-永康市3、4、8、主18號道路工程」
    (主18號道路)，申請徵收臺南縣永康市○○段625-2地號等2
    9筆土地，合計面積0.474111公頃，並一併徵收其土地改良
    物，前經被上訴人以民國94年5月9日臺內地字第0940061106
    號函核准徵收，並由臺南縣政府以94年5月26日府地用字第0
    940110249號公告徵收(自民國94年5月26日起至94年6月25日
    止)，並於公告期滿後15日內發放補償費，因上訴人未前往
    領取，臺南縣政府遂將補償費存入保管專戶待領，完成徵收
    程序。嗣上訴人於97年6月23日向臺南縣政府主張本案徵收
    補償費發給完竣已屆滿3年，工程迄未動工，即未依徵收計
    畫開始使用，申請照原徵收補償價額收回其所有臺南縣永康
    市○○段585、586地號土地(應有部分三分之一，下稱系爭
    土地)，案經臺南縣政府以98年6月4日府地用字第098009536
    6號函及98年7月6日府地用字第0980138389號函擬具否准收
    回意見呈報被上訴人，被上訴人於98年9月4日以臺內地字第
    0980164640號函復臺南縣政府略以：「徵收土地計畫書所載
    ，計畫進度為95年6月開工，102年12月完工，上訴人於97年
    6月23日申請收回土地時，尚未屆滿呈經核准之計畫期限，
    與土地徵收條例第9條及都市計畫法第83條規定不符，同意
    不予發還。」臺南縣政府遂以98年9月10日府地用字第09802
    10655號函轉知上訴人。上訴人不服，提起訴願，遭決定駁
    回；提起行政訴訟，經原審以99年訴字第272號判決(下稱原
    判決)駁回，上訴人猶未甘服，遂提起本件上訴，其上訴意
    旨略以：原判決所援引之本院97年11月第2次庭長法官聯席
    會議決議，僅依都市計畫法第83條第2項文義為解釋，未審
    酌土地法第80條之規定，違背司法院釋字第236號、第534號
    解釋之意旨，逕認都市計畫法第83條其期間之計算，應自核
    准之計畫期限屆滿次日起算，依司法院釋字第185號解釋意
    旨，當然失其效力，顯有適用法規不當之違誤等語，雖以該
    判決違背法令為由，惟核其上訴理由，係就原審取捨證據、
    認定事實之職權行使，指摘其為不當，並就原審已論斷者，
    泛言未論斷，而非具體說明其有何不適用法規或適用法規不
    當之情形，並揭示該法規之條項或其內容，及合於行政訴訟
    法第243條第2項所列各款之事實，難認對該判決之如何違背
    法令已有具體之指摘。依首開規定及說明，應認其上訴為不
    合法。
三、據上論結，本件上訴為不合法。依行政訴訟法第249條第1項
    前段、第104條、民事訴訟法第95條、第78條，裁定如主文
    。
中    華    民    國    99    年    11    月    11    日
                    最高行政法院第五庭
                        審判長法官  黃  璽  君
                              法官  林  文  舟
                              法官  鄭  忠  仁
                              法官  吳  東  都
                              法官  陳  金  圍

以  上  正  本  證  明  與  原  本  無  異
中    華    民    國    99    年    11    月    11    日
                              書記官  王  福  瀛

司法院資訊處製作；財團法人民間司法改革基金會備份。
